【裁判字號】    89,訴,1111
【裁判日期】    890822
【裁判案由】    給付承攬報酬等
【裁判全文】
臺灣臺中地方法院民事判決  八十九年度訴字第一一一一號
    原      告  風速工程有限公司
    法定代理人  乙○○
    送達代收人  丙○○
    訴訟代理人  許景鐿律師
    被      告  承冠營造有限公司  設台中縣太平市○○街二九九號
    法定代理人  甲○○        .
右當事人間給付承攬報酬等事件，本院判決如左：
    主      文
被告應給付原告新台幣壹佰零參萬玖仟玖佰捌拾壹元，及自民國八十九年四月二十二
日起至清償日止，按年息百分之五計算之利息。
訴訟費用由被告負擔。
本判決得假執行。
    事      實
壹、原告方面：
  一、聲明：如主文第一項所示，並願供擔保請准宣告假執行。
  二、陳述：
  （一）原告與被告就東西向快速道路台西古坑段Ｅ五０八－Ｅ五一０標工程之土方
        工程－借土填方工程，於民國八十六年十二月間簽定工程承攬單，因被告工
        程款拖欠太久及土方供料不合格並不足，導致原告工程（土方推平壓實）進
        度受阻，但被告卻於八十七年八月十七日委由律師來函表示因原告中輟無常
        ，復未依合約內容施作要求終止工程合約，並由第三人進駐工地施工。
  （二）原告因被告片面無理但合法終止上開承攬契約，前曾起訴由本院八十七年度
        訴字第二一一一號民事案件審理時（該案後因兩造遲誤言詞審理期日而視為
        撤回起訴），曾前往工程現場履勘及囑託華聲企業發展鑑定顧問有限公司鑑
        定之報告書，兩造並於八十八年二月二日勘驗時間均同意有關系爭工程Ｌ四
        、Ｒ四之工程款計算方式為雙方各自取五點鑽探，按鑽探所得之數據平均計
        算厚度，並按此平均厚度乘以面積再乘以每立方公尺工程款，合約範圍外之
        派工部分報酬，兩造同意按照原告之前請領點工程之付款方式計算派工部分
        之報酬款。
  （三）以上開計算方式之報酬明細，Ｌ四Ｒ四之報酬為七十四萬四千零三十八元（
        即以施測面積四二、一四五、六０、五七平方公尺，乘以平均厚度一三五、
        八公分等於五七二三三、七三平方公尺。每平方公尺為十三元，合計為七十
        四萬四千零三十八元）；另派工報酬部分，依據原告向被告請款單上之記載
        為二十九萬五千九百四十三元。以上合計為一百零三萬九千九百八十一元（
        即七四四０三八＋二九五九四三＝0000000）
  三、證據：提出工程承攬單、勘驗筆錄、鑑定報告書等影本各一份，並聲請調閱本
      院八十七年度訴字第二一一一號民事案卷。
貳、被告方面：
  一、聲明：同意原告之請求。
  二、陳述：願意給付原告所請求之金額。
    理      由
一、按當事人於言詞辯論時為訴訟標的之認諾者，應本於其認諾為該當事人敗訴之判
    決，民事訴訟法第三百八十四條定有明文。復按，上訴人既於言詞辯論時為訴訟
    標的之認諾，法院即應不調查被上訴人所主張為訴訟標的之法律關係是否果屬存
    在，而以認諾為該上訴人敗訴之判決基礎，最高法院著有四十五年臺上字第三一
    號判例可資參照。經查，本件原告依據工程承攬契約之法律關係，訴請被告給付
    一百零三萬九千九百八十一元，被告則於言詞辯論時表示同意原告之請求，願意
    給付原告所請求之金額，此顯然係就訴訟標的為認諾，是揆諸首開規定及判例，
    本院自應本於被告該項認諾為其敗訴之判決。
二、本件既係本於被告認諾所為之判決，爰依職權宣告假執行。
三、據上論結，本件原告之訴為有理由，依民事訴訟法第七十八條、第三百八十九條
    第一項第一款判決如主文。
中      華      民      國    八十九    年      八      月    二十二    日
                                    臺灣臺中地方法院民事第一庭
~B法      官  林麗真
右為正本係照原本作成
附記一如不服本判決，應於判決送達後二十日內，向本院提出上訴狀。
附記二不得上訴。
附記三如對本判決上訴，須於判決送達後二十日內，向本院提出上訴狀，同時表明上訴理
由；如已於本判決宣示後送達前提起上訴者，應於判決送達後十日內補具上訴理由（上訴
僅得以判決適用法規顯有錯誤為理由，並按他造當事人之人數附繕本）。
中      華      民      國    八十九    年      八      月    二十二    日
~B法院書記官  吳克雯


司法院資訊處製作；財團法人民間司法改革基金會備份。
